Inventaris van het archief van de Rijkszuivelinspectie, 1900-1944 (1960)
Nationaal Archief, Den Haag
- STUKKEN BETREFFENDE BIJZONDERE ONDERWERPEN, II.
  - TAAKUITOEFENING, 2.
    - STIMULERING VAN DE ZUIVELBEREIDING EN -HANDEL, 2.3
      - STATISTIEKEN, 2.3.4
        - Statistieken en opgaven van de kaasproductie, -prijzen, -invoer, -aanvoer en -uitvoer over 1891-1920, en diverse lokale statistieken, 1919-1920, 1924-1939; 377; 1 pak
        - Statistieken en opgaven van de boterproductie, -prijzen, -invoer, -aanvoer en -uitvoer over 1891-1927, met enige correspondentie, 1919-1927; 378; 1 pak
        - Statistieken en opgaven van de melkproductie -en prijzen over 1912-1919, met enige correspondentie, 1912-1920; 379; 1 omslag
        - Stukken betreffende opgaven van de niet-gecontroleerde boter- en kaasproductie, 1920-1922; 380; 1 omslag
      - BEVORDERING VAN DE UITVOER, 2.3.5
        - Stukken betreffende het verstrekken van uitvoervergunningen voor ongecontroleerde natuurboter, 1923-1925; 381; 1 omslag
        - Notulen van de vergaderingen van vertegenwoordigers van het ministerie van Binnenlandse Zaken en landbouw met vertegenwoordigers van organisaties van producenten van boter en kaas over de voorschriften betreffende de uitvoer van kaas, boter en andere zuivelproducten, 1924, 1939; 382; 1 omslag
        - Stukken betreffende onderzoek naar de voorschriften voor verpakking van margarine bestemd voor Zweden, 1926; 383; 1 omslag
        - Stukken betreffende onderzoek naar Duitse invoerrechten, 1926; 384; 1 omslag
        - Stukken betreffende voorlichting over de voorschriften voor kwaliteit en verpakking van zuivelprodukten in die landen waar de vanuit Nederland uitgevoerde zuivelprodukten hun afzet vinden, 1927-1938; 385; 1 omslag
        - Stukken betreffende onderzoek naar de verpakking van margarine bestemd voor Portugal, 1929; 386; 1 omslag
        - Lijst van kaashandelaren en exporteurs in de ambtskring Amsterdam, 1919-1920, 1931; 387; 1 stuk
        - Stukken betreffende onderzoek naar de voorschriften voor de opschriften op margarinekaas in het buitenland, 1933-1935; 388; 1 omslag
        - Stukken betreffende de bemiddeling in de problemen gerezen bij de invoer van Nederlandse boter in Syrië, 1936; 389; 1 omslag
        - Stukken betreffende voorlichting over voorschriften voor het gebruik van tijdmerken en merken bedrukt met de Engelse gewichtsaanduiding op boter die voor uitvoer naar Engeland bestemd is, 1938-1940; 390; 1 omslag
    - MEDEWERKING AAN DE MAATREGELEN GENOMEN IN VERBAND MET DE ECONOMISCHE CRISIS, 2.4
      - ALGEMEEN, 2.4.1
        - Ingekomen circulaires van het Crisis Zuivelbureau, 1932-1937; 391; 1 pak
        - Ingekomen circulaires van de Nederlandsche Zuivelcentrale (tot mei 1935 genaamd de Crisis-Zuivel-Centrale), 1932-1942; 392-394; 3 omslagen
          - afdeling Zuivel, 1932-1942., 392
          - afdeling Zuivelcontrole Den Haag, 1933-1942., 393
          - afdeling Zuivelcontrole Alkmaar, 1937-1942., 394
        - Ingekomen circulaires van het Bedrijfschap voor Zuivel (tot juli 1942 Onderbedrijfsorganisatie voor Zuivel genaamd), 1942-1943; 395-397; 3 omslagen
          - 1942-1943, 395
          - afdeling Zuid-Holland (tot juli 1942 genaamd afdeling Zuivelcontrole), 1942-1943., 396
          - afdeling Noord-Holland (tot juli 1942 genaamd afdeling Zuivelcontrole Alkmaar), 1942-1943., 397
      - REGELING VAN DE SAMENWERKING TUSSEN DE RIJKSZUIVELINSPECTIE EN DE CRISISORGANISATIES, 2.4.2
        - Stukken betreffende doorverwijzing van zaken die krachtens de bepaling van de Crisiszuivelwet onder de Nederlandsche Zuivelcentrale of de Centrale Crisis Controledienst vallen, 1934-1941; 398; 1 omslag
        - Stukken betreffende de regeling van de bevoegdheden van de ambtenaren der Rijkszuivelinspectie en Zuivelcontrole, en die der Crisisorganisaties op elkaar overlappende terreinen van de rijksvoorschriften voor de zuivel en van de Crisiswetten, 1934-1942; 399; 1 omslag
        - Stukken betreffende de regeling van de competentie tussen de botercontrolestations enerzijds en de afdeling Controle van de Nederlandsche Zuivelcentrale en de Centrale Crisis Controledienst anderzijds, 1935-1940; 400; 1 omslag
        - Ingekomen brief van de inspecteur van het Veeteelt- en Zuivelwezen betreffende verzoek om inlichtingen over betrokkenheid bij crisisorganisaties, met concept-antwoord van de rijkszuivelinspecteur, 1935 oktober 30; 401; 1 stuk
      - ADVISERING EN ONDERZOEK MET BETREKKING TOT CRISISMAATREGELEN, 2.4.3
        - Stukken betreffende advisering aan de Crisis-Zuivel-Centrale over het verlenen van een karnvergunning voor het bereiden van boter, 1934; 402; 1 omslag
        - Stukken betreffende advisering aan de Crisis-Zuivel-Centrale omtrent voorschriften voor gewichtsaanduiding op boter, 1935; 403; 1 omslag
        - Stukken betreffende de advisering aan de Crisis-Zuivel-Centrale over inschrijving van personen als erkende koelhuishouders, 1935; 404; 1 omslag
        - Stukken betreffende onderzoek naar de groei van de invoer van buitenlandse boter, 1931-1932; 405; 1 omslag
        - Ingekomen nota van de Vereeniging voor Zuivelindustrie en Melkhygiëne over het wetsontwerp betreffende steunverlening aan de melkveehouderij en zuivelbereiding, 1932 mei 2; 406; 1 stuk
        - Ingekomen persbericht van de Crisis-Zuivel-Centrale betreffende de betekenis van het rijkscontrole- en het crisisbotermerk, 1934 mei 18; 407; 1 stuk
        - Ingekomen stuk houdende voorstel inzake het merken van boter met verlaagde heffing voor veehouders, 1935 april 18; 408; 1 stuk
        - Ingekomen persbericht over de beperking van de melkproduktie per 1 juni 1936, 1935 mei 31; 409; 1 stuk
        - Ingekomen rapport van de rijkszuivelvisiteur van de ambtskring Rotterdam over gevolgen van de opheffing van het menggebod, 1937 september 7; 410; 1 stuk
        - Verslag van een vergadering van de regeringscommissaris voor de Akkerbouw en Veehouderij en de inspecteur van het Zuivelwezen met de vertegenwoordiger van de handelsorganisaties inzake voorgestelde exportmogelijkheden van 20+ kaas, In klad opgemaakt door de rijkszui-velinspecteur, 1938 juni 2; 411; 1 stuk
        - Ingekomen brief van de inspecteur van het veeteelt- en zuivelwezen houdende uitnodiging tot het bespreken van een regeling inzake het afhankelijk stellen van crisissteun op kaas van aansluiting bij een kaascontrolestation, met aantekeningen van de rijkszuivelinspecteur, 1938 oktober 29; 412; 1 stuk
      - ADVISERING OVER ERKENNING VAN ZUIVELPRODUCENTEN EN -HANDELAREN, 2.4.4
        - Stukken betreffende de advisering aan de Crisis-Zuivel-Centrale over inschrijving van personen als erkende kaashandelaren en kaas-waaghouders, 1932-1935; 413; 1 omslag
        - Lijsten van kaashandelaren en -waaghouders omtrent wier erkenning door de Crisis-Zuivel-Centrale adviezen zijn uitgebracht, met vermelding van afhandeling, 1933-1935; 414; 1 stuk
        - Ingekomen circulaires van de Nederlandsche Zuivel-Centrale houdende opgave van mutaties op de lijsten van de door de Centrale erkende zuivelproducenten en -handelaren, 1934-1943; 415-418; 3 omslagen
          - kaashandelaren en waaghouders, 1934-1935., 415
          - mengers, 1937-1942., 416
          - aangeslotenen bij de afdeling Zuivelcontrole Den Haag van de Nederlandsche Zuivel-Centrale, 1942., 417
          - aangeslotenen bij de afdeling Zuid-Holland van het Bedrijfschap voor Zuivel, 1942-1943., 418
        - Ingekomen lijst, opgemaakt door de Crisis-Zuivel-Centrale houdende opgave van door de Centrale erkende boterompakkers met vermelding van bedrijfsnummer, 1934; 419; 1 stuk
        - Ingekomen lijst, opgemaakt door de Nederlandsche Zuivel-Centrale, houdende opgave van door de Centrale erkende mengers met vermelding van bedrijfsnummer, 1936; 420; 1 stuk
        - Ingekomen lijst van zuivelproducenten in de provincie Zuid-Holland aangesloten bij de Nederlandsche Zuivel-Centrale, met vermelding van bedrijfsnummer en het controle-district, waaronder aangeslotene ressorteert, 1937; 421; 1 stuk
        - Ingekomen lijst, opgemaakt door de Nederlandsche Zuivel-Centrale, houdende opgave van drukkers, die gerechtigd zijn tot het drukken van het crisismerk op margarinewikkels, 1938; 422; 1 stuk
        - Lijsten van boterhandelaren met voorlopige vergunning, 1940; 423; 1 omslag
        - Ingekomen brief van de Nederlandsche Zuivel-Centrale betreffende de reputatie van een crisisaangeslotene, 1941 augustus 29; 424; 1 stuk
      - TOEZICHT OP DE NALEVING VAN DE VOORSCHRIFTEN VOORTVLOEIENDE UIT DE CRISISZUIVELWET, 2.4.5
        - Stukken betreffende controle op zendingen oude kaas naar Frankrijk, 1932-1933; 425; 1 omslag
        - Ingekomen brieven van de rijkszuivelvisiteur van de ambtskring Rotterdam aan de secretaris van de Crisis-Zuivel-Centrale betreffende de controle op de erkende kaashandelaren en -waaghouders, afschriften voor de rijkszuivelinspecteur., 1932-1934; 426; 1 omslag
        - Stukken betreffende controle aan de grens op de aanwezigheid van certificaten bij voor uitvoer bestemde boter, 1932-1934; 427; 1 omslag
        - Stukken betreffende onderzoek naar en controle op restitutie van crisisheffing op uit Nederland afkomstige weer ingevoerde boter, 1932-1933; 428; 1 omslag
        - Stukken betreffende onderzoek naar de smokkel van Duitse margarine en de daarmee beoogde ontduiking van het menggebod krachtens de Crisis Zuivelwet van 1932, 1932-1935; 429; 1 omslag
        - Stukken betreffende het toezicht op de naleving van de voorschriften voor de uiterlijke vorm van wikkelpapieren voor boter en margarine, voorzien van het crisismerk, 1932-1937; 430; 1 omslag
        - Stukken betreffende de controle op de naleving van het verbod boter zonder crisismerk af te leveren, te vervoeren of voorhanden te hebben, 1932-1940; 431; 1 omslag
        - Stukken betreffende preventie van fraude met het crisisbotermerk, 1933-1934; 432; 1 omslag
        - Stukken betreffende controle op zendingen kaas naar Duitsland, 1933-1935; 433; 1 omslag
        - Ingekomen concept-circulaire van de Crisis Zuivel-Centrale inzake de voorcontrole op kaas bestemd voor export naar niet-gecontingenteerde landen, 1935 februari 20; 434; 1 stuk
        - Ingekomen rapport van de Nederlandsche Zuivelcentrale, afdeling Zuivelcontrole-crisisaangeslotenen, over de omvang van de boterproduktie, 1936; 435; 1 omslag
        - Ingekomen stukken van georganiseerde margarine-mengbedrijven betreffende klachten over de gevolgen van de crisismaatregelen voor de margarinemengers, afschriften voor de rijkszuivelinspecteur., 1937; 436; 1 omslag